# 关于控制的判断

提问人：wtbcpa1 时间：2022-06-06 16:18:08
请教陈版：
案例背景 1 ：A公司的实际控制人为甲，本年度，A公司与甲出资新设B公司，A公司持股35%，甲持股65%。甲授权A公司全权执行其在B公司的权力，即B公司的相关活动由A公司决定，在这种情况下，A公司是否可以将B公司纳入合并范围？
案例背景 2 ：A公司、B公司均为国企，均由当地国资委控制；以前年度，A公司和B公司分别出资50%共同设立C公司，A公司和B公司均将C公司作为合营企业核算。本年度，出于某项目的，A公司需要将C公司纳入合并范围，但是不能改变持股比例。目前取得的依据是C公司出具的声明，表明C公司的相关活动，包括但不限于商品或劳务的销售和购买、金融资产的管理、资产的购买和处置、研究与开发活动、确定资本结构和获取融资等均由A公司决定，B公司不参与。请问A公司是否可以依据此声明将C公司纳入合并范围？
谢谢！

回答人：chenyiwei
1 、该做法理论上是可以接受的，但在实务中存在被任意操控合并范围的舞弊风险。需要关注：（ 1 ）A自身是否持有足够大的股权比例，据此享有较大的可变回报量级和可变性；（ 2 ）该授权有无合理商业理由；（ 3 ）实际运作中，是否存在甲绕过A公司直接决定B公司相关活动决策的情况。
2 、参照上述 1 ，需关注该变化是否履行了必要的程序，C的相关活动决策机制是否发生了实质性的变化，该变化有无合理理由，以前年度认定为合营企业是否存在前期差错等。